臺灣彰化地方法院刑事判決　　　　　　　　　　　　　九十年度訴字第一四六二號
　　公　訴　人　臺灣彰化地方法院檢察署檢察官
　　被　　　告　丙○○
　　指定辯護人　本院公設辯護人　乙○○
右列被告因偽造貨幣案件，經檢察官提起公訴（九十年度偵字第五一０七號）、暨台
灣南投地方法院檢察署檢察官移送併辦（九十一年度偵字第八四號），本院判決如左
：
    主      文
丙○○連續意圖供行使之用，而偽造幣券，累犯，處有期徒刑拾年，褫奪公權伍年。
扣案之新版新台幣壹仟元偽鈔肆佰零捌張、新版新台幣壹佰元偽鈔壹拾柒張、偽鈔半
成品肆拾肆張及彩色掃描影印傳真三用機（內貼仟元鈔貳張、佰元鈔壹張）、電熨斗
、驗鈔機、紙張切割機各壹台均沒收。
    事      實
一、丙○○前曾於民國（下同）八十六年間因違反槍砲彈藥刀械管制條例案件，經台
    灣高等法院台中分院判處有期徒刑一年確定，於八十七年六月十七日執行完畢，
    仍不知悔改；復基於意圖供行使之用之概括犯意，自九十年六月間起至同年八月
    間止，在雲林縣「虎尾大鎮」社區租處，偽造中央銀行發行之新版新台幣（下同
    ）一千元四百零八張、一百元紙鈔十七張；並於九十年五月十六日十二時三十分
    許，持其中十一張偽造紙鈔，駕駛車牌號碼為ＰＨ─七七Ｏ六號自小客車，前往
    彰化縣彰化市○○路一六二號「進昌電氣行」向甲○○購買冷氣機一台，總價金
    為一萬一千元，丙○○並婉拒安裝程序而由甲○○將該冷氣機搬運至該自小客車
    上，經甲○○夫婦於收受該十一張偽造之紙鈔後即查覺有異而詢問丙○○，然丙
    ○○卻答稱「你看清楚，那是真鈔後」即迅速駕車離去；嗣先為甲○○在遍尋不
    著後丙○○後始依當時所記下之車牌號碼而報警處理，而於九十年五月十六日下
    午六時許為警尋線查獲，並扣得偽造仟元紙鈔十一張，後於九十年十二月十八日
    下午二時三十分許，在雲林縣斗六市○○路一百巷六弄十四號四樓居處為警查獲
    ，並扣得新版新台幣一千元偽鈔三百九十七張、新版新台幣一百元偽鈔十七張、
    偽鈔半成品四十四張及彩色掃描影印傳真三用機（內貼仟元鈔二張、佰元鈔一張
    ）、電熨斗、驗鈔機、紙張切割機各一台等物。
二、案經彰化縣警察局彰化分局報請台灣彰化地方法院檢察署檢察官偵查起訴、暨南
    投縣警察局移送台灣南投地方法院檢察署檢察官移送併辦。
    理      由
一、右揭事實，業據被告丙○○於本院審理時坦承不諱，核與證人甲○○、陳俞君、
    謝家豪於警、偵訊及本院訊問時之證述相符，並有被告偽造之新版新台幣一千元
    偽鈔四百零八張、新版新台幣一百元偽鈔十七張、偽鈔半成品四十四張及偽造用
    之彩色掃描影印傳真三用機（內貼仟元鈔二張、佰元鈔一張）及電熨斗、驗鈔機
    、紙張切割機各一台等物扣案可證，扣案偽造十一張經送往中央銀行發行局鑑驗
    結果得知「新版新台幣壹仟元券二張（號碼均為ＦＫ４４７４５８ＹＧ）、舊版
    新台幣壹仟元券九張（號碼：ＤＳ３１２８２３ＪＹ八張、ＥＭ９８３５４３Ａ
    Ｙ一張），經中央印製廠鑑定結果均屬偽造」，此有上開鑑驗機關九十年九月二
    十七日（九Ｏ）台央發字第Ｏ三ＯＯ五Ｏ七五八號函在卷足參，核被告自白與事
    實相符，應可採認為真，故本件事證明確，被告犯行應堪認定。
二、核被告所為，係犯妨害國幣懲治條例第三條第一項既遂、第三項未遂（尚未偽造
    幣券完成部分）之罪。其偽造上開偽鈔後再予行使，其行使之低度行為應為偽造
    之高度行為所吸收，不另論罪。又其先後偽造幣券既遂、未遂犯行，時間緊接，
    顯係基於概括之犯意，觸犯構成要件相同之罪名，應依連續犯以既遂之一罪論處
    ，並加重其刑。被告前曾於八十六年間因違反槍砲彈藥刀械管制條例案件，經台
    灣高等法院台中分院判處有期徒刑一年確定，於八十七年六月十七日執行完畢，
    此有台灣彰化地方法院檢察署刑案資料查註紀錄表乙紙附卷可稽，其受此有期徒
    刑執行完畢後，五年以內再犯本件有期徒刑以上之罪，應依累犯規定遞加重其刑
    。爰審酌被告年輕力壯不思上進，竟偽造幣券圖不勞獲，且嚴重擾亂社會金融秩
    序，惡性重大，所得之利益暨犯後態度等一切情狀，量處如主文所示之刑，並諭
    知褫奪公權五年，以示懲儆。扣案之新版新台幣一千元偽鈔四百零八張、新版新
    台幣一百元偽鈔十七張、偽鈔半成品四十四張，依妨害國幣懲治條例第六條規定
    沒收，彩色掃描影印傳真三用機（內貼仟元鈔二張、佰元鈔一張）、電熨斗、驗
    鈔機、紙張切割機各一台等物，係被告所有供犯罪所用之物，亦依法宣告沒收。
三、併案意旨（九十一年度偵字第八四號）略以：被告於九十年十二月十八日下午二
    時三十分許，在雲林縣斗六市○○路一百巷六弄十四號四樓居處為警查獲，並扣
    得新版新台幣一千元偽鈔三百九十七張、新版新台幣一百元偽鈔十七張、偽鈔半
    成品四十四張及彩色掃描影印傳真三用機（內貼仟元鈔二張、佰元鈔一張）、電
    熨斗、驗鈔機、紙張切割機各一台等物，認其涉有偽造貨幣罪嫌，因與本件有事
    實上一罪之吸收犯關係，本院自得一併審究，附此敘明。
四、據上論斷，應依刑事訴訟法第二百九十九條第一項前段，妨害國幣懲治條例第三
    條第一項、第三項、第六條，刑法第十一條前段、第五十六條、第四十七條、第
    三十七條第二項、第三十八條第一項第二款，判決如主文。
本案經檢察官許嘉龍到庭執行職務。
中    華    民    國      九十一    年      三      月      二十六      日
                              臺灣彰化地方法院刑事第二庭
                                  法      官  謝  仁  棠
右正本證明與原本無異。
如不服本判決，應於判決送達後十日內向本院提出上訴狀( 須附繕本 )。
告訴人或被害人對於判決如有不服具備理由請求檢察官上訴者，其上訴期間之計算係
以檢察官收受判決正本之日期為準。
                                  法院書記官  于  淑  真
中    華    民    國      九十一    年      三      月      二十七      日
妨害國幣懲治條例第三條
意圖供行使之用，而偽造、變造帣者，處無期徒刑或五牛以上有期徒刑，得併科五千
元以下罰金。
犯前項之罪，因而擾亂金融，情節重大者，處死刑。
第一項之未遂犯罰之。
